臺灣臺中地方法院刑事判決　　　　　　　94年度易字第1821號
公　訴　人　臺灣臺中地方法院檢察署檢察官
被　　　告　乙○○
上列被告因竊盜案件，經檢察官提起公訴（94年度偵字第13484
號），被告於準備程序中就被訴事實為有罪之陳述，受命法官於
聽取當事人之意見後，本院合議庭裁定改由受命法官獨任以簡式
審判程序審理，判決如下：
    主  文
乙○○竊盜，累犯，處有期徒刑陸月，如易科罰金，以參佰元折
算壹日。
    犯罪事實
一、乙○○前有多次竊盜罪前科，最近一次係於民國九十四年八
    月三日犯竊盜罪，經本院於同年月二十四日以九十四年度中
    簡字第二三七二號判處有期徒刑五月在案。其且曾於八十九
    年間因竊盜案件，經本院判處有期徒刑七月確定，甫於九十
    年六月二十三日執行完畢。詎猶不知悔改，復於九十四年八
    月二十三日凌晨約一時許，途經臺中市○○○街○段六七號
    前時，適見甲○○所有停放該處車牌號碼為RSA-三三三號之
    輕型機車未上龍頭鎖，且機車旁有不詳之人所棄置之鑰匙一
    支 (無積極證據足認係他人遺失或脫離他人持有之物)，乃
    臨時另萌意圖為自己不法所有之竊盜犯意，先拾起該支鑰匙
    ，再以該支鑰匙發動機車引擎，竊取該部輕型機車得手，供
    己騎用，旋復將該機車車牌取下丟棄。嗣於同日十五時五十
    分許，乙○○騎乘上開贓車途經臺中市○○路與崇德路口時
    ，因未懸掛車牌，而為警攔查當場查獲。
二、案經甲○○訴由臺中市警察局第二分局報告臺灣臺中地方法
    院檢察署檢察官偵查起訴。
    理  由
一、上揭犯罪事實，業據被告乙○○於警詢及偵審中坦承不諱，
    核與告訴人甲○○於警詢時指訴遭竊情節相符，並有員警職
    務報告書、贓物領據、車輛竊盜車牌失竊資料個別查詢報表
    －查詢車輛認可資料各一張附卷可稽，復有扣案鑰匙一支可
    資佐證。且按連續犯必須基於一個概括之犯意，連續數行為
    而犯同一罪名時，始能成立，所謂基於一個概括之犯意，即
    指該項犯罪行為，客觀上雖有次數可分，而在犯人「主觀上
    」，不外出於一個犯意之連續進行，如果每次犯罪係由各別
    起意，無論所犯罪名是否相同，均應併合論罪，無適用該條
    之餘地。易言之，刑法上之連續犯，除客觀上須具備連續數
    行為而犯同一性質之罪名外，在主觀上尤須具備概括之犯意
    ，故行為人就某種法益，雖反覆為數次之侵害，而後之行為
    係另行起意者，無論其所侵害之法益是否相同，不得認為連
    續犯。且連續犯之所謂出於概括犯意，必須其多次犯罪行為
    「自始均在一個預定犯罪計劃以內」，出於「主觀上始終同
    一犯意」之進行，若「中途另有新犯意發生」，縱所犯為同
    一罪名，究非連續其初發的意思，即不能成立連續犯 (最高
    法院二十二年上字第三二三三號、二十四年上字第二八六一
    號及七十年臺上字第六二九六號判例意旨參照)。查，被告
    於九十四年八月三日，係因欲前往臺中市，無交通工具，且
    適發現該案被害人王美玉所有之機車鑰匙插在機車上未拔起
    ，始趁機竊取該部機車得手，嗣於同年八月十一日凌晨三時
    三十分許，即為警查獲，且被告於竊取該部機車當時或之前
    ，均無再竊取其他財物之意。再本案係因被告純為前往便利
    超商購物，自家中步行外出，行經本案行竊地點時，洽巧看
    見甲○○所有之輕型機車未上龍頭鎖，且機車旁有不詳之人
    所棄置之鑰匙一支，始臨時另萌生竊取該部機車之意，拾起
    地上鑰匙行竊該部機車，本案竊盜犯行與前案竊盜犯行並無
    關聯等節，業經被告於本院訊問及審理中供陳不移，並經本
    院調取本院九十四年度中簡字第二三七二號刑事卷宗核閱無
    訛，復有該案刑事判決一份在卷可按。再者，被告於九十四
    年八月十一日為警查獲後，於同日下午五時許經檢察官訊問
    後即予釋放，亦經本院核閱臺灣臺中地方法院檢察署九十四
    年度速偵字第三一六四號偵查卷宗無訛，又被告於該日遭釋
    放時起，直至另行起意為本案犯行止，其間約十一日被告均
    步行外出，並未為其他竊案，亦經被告於審理中供明在卷。
    是參之被告於該十一日間，均能甘於步行，並未為其他竊案
    ，直至本案案發當時，始因偶然見有機可乘，再為本案竊盜
    罪行一節，益徵被告供陳伊於九十四年八月三日行竊當時或
    之前並無竊取其他機車之計畫，本案係臨時另行起意所為等
    語，確與事實相符，堪可採信。是揆諸上開說明，被告本案
    犯行，自無從認與前案犯行有何連續犯之裁判上一罪關係。
    綜上所述，本案事證明確，被告犯行堪以認定。
二、核被告乙○○所為，係犯刑法第三百二十條第一項之竊盜罪
    。查，被告前有多次竊盜罪前科，其且曾於八十九年間因竊
    盜案件，經本院判處有期徒刑七月確定，於九十年六月二十
    三日執行完畢，有臺灣臺中地方法院檢察署刑案資料查註紀
    錄表及臺灣高等法院被告全國前案紀錄表各一份在卷可按，
    其於受有期徒刑執行完畢之後，五年以內再犯本案有期徒刑
    以上之罪，為累犯，應依刑法第四十七條規定，加重其刑。
    爰審酌被告前有多次竊盜前科，素行不佳，且甫於九十四年
    八月三日犯竊盜罪，經本院判處罪刑在案，竟不知悛悔警惕
    ，再為本案竊盜犯行，惡性非輕、其竊得之財物為輕型機車
    一部，使用時間非長即為警查獲，所生危害尚非甚鉅及其犯
    罪後能坦承犯行之態度等一切情狀，量處如主文所示之刑，
    並諭知易科罰金之折算標準。扣案之鑰匙一支，並非被告所
    有，業據被告於警詢及偵審中供明在卷，爰不予以宣告沒收
    ，附此敘明。
據上論斷，應依刑事訴訟法第二百七十三條之一第一項、第二百
九十九條第一項前段，刑法第三百二十條第一項、第四十七條、
第四十一條第一項前段，罰金罰鍰提高標準條例第一條前段、第
二條，判決如主文。
中　　華　　民　　國　　94　　年　　9 　　月　　23　　日
                    臺灣臺中地方法院刑事第十庭
                                法  官  江奇峰
上正本證明與原本無異。
如不服本判決，應於判決送達後十日內向本院提出上訴狀，上訴
於臺灣高等法院臺中分院 (須附繕本)。
                                書記官  陳美年
中　　華　　民　　國　　94　　年　　9 　　月　　23　　日
附錄本案論罪科刑法條全文
刑法第三百二十條第一項：
意圖為自己或第三人不法之所有，而竊取他人之動產者，為竊盜
罪，處五年以下有期徒刑、拘役或五百元以下罰金。
